【裁判字號】    97,簡上,347
【裁判日期】    971231
【裁判案由】    履行契約
【裁判全文】
臺灣臺北地方法院民事判決             97年度簡上字第347號
上  訴  人  全家便利商店股份有限公司
法定代理人  乙○○
訴訟代理人  甲○○
被 上訴 人  戊○○
            丁○○
            丙○○
上列當事人間請求履行契約事件，上訴人對於民國96年10月30日
本院臺北簡易庭96年度北簡字第57040號第一審判決提起上訴，
本院於民國97年12月24日言詞辯論終結，判決如下：
    主  文
上訴駁回。
第二審訴訟費用由上訴人負擔。
    事實及理由
一、被上訴人丁○○與丙○○經合法通知，未於言詞辯論期日到
    場，核無民事訴訟法第386條所列各款情形，爰依上訴人之
    聲請，由其一造辯論而為判決。
二、上訴人起訴主張：被上訴人戊○○、被上訴人丁○○於民國
    93年12月間邀同被上訴人丙○○為連帶保證人，與伊簽訂全
    家便利商店委任經營契約書（下稱系爭委任契約）。戊○○
    、丁○○受伊之委任，共同經營伊設於嘉義市○○路○段565
    號全家便利商店「嘉義聖醫店」，被上訴人應遵守及連帶履
    行契約之一切權利與義務。詎伊於95年10月初發覺戊○○有
    涉及違約行為，乃於95年10月7日與戊○○、丁○○達成終
    止系爭委任契約之協議，戊○○、丁○○並同意賠償伊新臺
    幣（下同）100,000元解約金。伊與戊○○、丁○○則於95
    年10月11日簽訂契約終止申請書。嗣伊依系爭委任契約第45
    條及契約終止申請書第6條之約定，就雙方往來帳之債權、
    債務進行最終之清算，其清算結果，戊○○、丁○○尚積欠
    伊商品盤損、利息、消耗品、電話費、電費、設備保養與清
    潔費、應收代售商品、暫付款賠償金等盤點費用共計159,23
    9.09元。又依系爭委任契約明細表II第2條之約定，戊○○
    、丁○○須繳付600,000元之保證金予伊，作為戊○○、丁○○對伊債務之擔保。另依系爭委任契約第33條之約定，雙
    方往來帳被上訴人之保證金若少於60萬元時，戊○○、丁○○須填補保證金差額。而雙方往來帳至95年10月11日契約終
    止時，戊○○、丁○○須填補之保證金累計為167,247.16元
    。是戊○○、丁○○共積欠伊326,486.25元。丙○○為戊○○、丁○○之連帶保證人，依法應負連帶清償責任。伊迭經
    催討，迄未清償等語。爰依系爭委任契約之法律關係，請求
    被上訴人連帶給付積欠之款項，並聲明：被上訴人應連帶給
    付伊326,486元，及自起訴狀繕本送達之翌日起至清償日止
    ，按年息5％計算之利息。
三、戊○○則以：伊與丁○○確實有與上訴人簽訂系爭委任契約
    ，由二人共同經營位於嘉義市○○路○段565號全家便利商店
    「嘉義聖醫店」。伊於簽訂系爭委任契約時雖未繳納600,00
    0元保證金，惟伊有提出不動產供上訴人設定本金最高限額
    1,000,000元之抵押權等語，資為抗辯。
四、丁○○、丙○○經合法通知，未於言詞辯論期日到場，亦未
    提出任何書狀以為聲明或陳述。
五、原審判決被上訴人應連帶給付上訴人159,239元，及自97年2
    月1日起至清償日止，按年息5%計算之利息，並駁回上訴人
    其餘之請求。上訴人就保證金部分提起上訴，其上訴聲明：
    (一)原判決不利於上訴人後開部分廢棄。(二)上開廢棄部分，被
    上訴人應再連帶給付上訴人167,247元，及自97年2月1日起
    至清償日止，按年息5%計算之利息。被上訴人答辯聲明：上
    訴駁回。（至原審命被上訴人給付部分，未據上訴，業已確
    定。）
六、上訴人主張戊○○、丁○○於93年12月間邀同丙○○為連帶
    保證人，與其簽訂系爭委任契約。由戊○○、丁○○共同經
    營其設於嘉義市○○路○段565號「嘉義聖醫店」全家便利商
    店。嗣兩造於95年10月7日達成終止系爭委任契約之協議，
    並於95年10月11日簽訂契約終止申請書等情，為戊○○所不
    爭執，丁○○與丙○○已於相當時期受合法通知，而於言詞
    辯論期日不到場，亦未提出準備書狀爭執，復未提出書狀作
    何有利於己之聲明或陳述，以供本院審酌，依民事訴訟法第
    280條第3項、第1項之規定，視同自認。是原告之主張，堪
    信為真實。至上訴人主張其與被上訴人終止系爭委任契約，
    經結算後，被上訴人尚應填補保證金167,247元云云，為戊○○所否認，並以業已提供不動產設定抵押權予上訴人等語
    置辯。是本件爭點為：上訴人請求被上訴人給付系爭保證金
    有無理由？
七、經查，系爭委任契約明細表II第2條雖約定：「乙方（即戊○○、丁○○）於締結本契約同時，對甲方（即上訴人）存
    入保證金。保證金為依本契約之乙方對甲方債務之擔保，甲
    方除充當債務之填補外，在本契約終了結算後返還予乙方。
    」，惟於該條款旁空白處則另有經兩造用印之「保證金新台
    幣陸拾萬元正，改由乙方提供不動產設定最高限額抵押權新
    台幣壹佰萬元予甲方之方式代替。」記載，有系爭委任契約
    明細表II附卷可稽（見本院卷第13頁）。足徵兩造於簽訂系
    爭委任契約時，已合意由戊○○、丁○○提供不動產設定抵
    押權予上訴人以代替保證金之給付，而被上訴人亦已依約提
    供不動產供上訴人設定本金最高限額1,000,000元之抵押權
    ，有土地、建築物抵押權設定契約書、他項權利證明書在卷
    可憑（見本院卷第14-16頁），並為上訴人所不爭執，則被
    上訴人既已依約履行，上訴人仍執系爭委任契約，請求被上
    訴人給付保證金，即屬無據。至戊○○於本院審理時，抗辯
    上訴人就商品盤點結果損失159,239元，應由其負責，尚有
    未當云云，惟該部分既未經被上訴人上訴，即告確定，自非
    本院審理範圍，附此敘明。
八、綜上所述，上訴人主張依據系爭委任契約之法律關係，請求
    被上訴人應連帶給付保證金167,247元，並無理由，應予駁
    回。原審為上訴人敗訴之判決，理由雖有未合，惟結論與本
    院認定相同，仍應予以維持。上訴意旨指摘原判決不當，求
    予廢棄改判，為無理由，應予駁回。又本件事證已臻明確，
    兩造其餘主張陳述及所提證據，經審酌後認與判決結果無涉
    ，不另論述。另上訴人聲請本院傳喚證人呂伯勳證明兩造解
    約經過、證人張勝評證明商品盤點及收回店鋪經過，均與本
    件上訴請求保證金無關，無礙於上開認定結果，自無傳訊之
    必要，併予敘明。
九、據上論結，本件上訴為無理由，依民事訴訟法第436條之1第
    3項、第463條、第449條第1項、第385條第1項前段、第78條
    ，判決如主文。
中    華    民    國    97    年    12    月  31    日
                 民事第三庭  審判長法  官   丁蓓蓓
                                   法  官   黃書苑
                                   法  官   魏式瑜
以上正本係照原本作成
本件不得再上訴。
中    華    民    國    97    年    12    月  31    日
                                   書記官  高雲龍


司法院資訊處製作；財團法人民間司法改革基金會備份。
